# 事业单位收入支出

提问人：jackie2000 时间：2019-11-28 06:30:16
陈老师，我们年审遇见一个集团公司下属事业单位，主业是提供培训，他们收到集团内其他公司的教育培训经费作为事业基金，同时开具中央行政事业单位收据，收入支出就直接在事业基金上核算，不经损益表，请问这样合适么？事业单位报表转企业报表，最后这部分收入支出要怎么样报表转化呢？
麻烦老师了

回答人：chenyiwei
该做法应不恰当，应分别确认收入和成本。在并入集团合并报表时，应对内部提供的培训服务进行收入成本抵销。